臺灣臺北地方法院刑事判決　　　　　　　94年度易字第1404號
公　訴　人　臺灣臺北地方法院檢察署檢察官
被　　　告　乙○○
　　　　　　甲○○
共　　　同
選任辯護人　蘇家宏 律師
上列被告等因業務過失傷害等案件，經檢察官提起公訴（九十四
年度偵字第八二○六號），本院判決如下：
    主  文
乙○○失火燒燬他人所有之衣服壹件，致生公共危險，處罰金貳
仟元，如易服勞役，以佰元折算壹日，緩刑貳年。
甲○○公訴不受理。
    事  實
一、乙○○為設於臺北市○○區○○街一段二九號二樓「武淵人
    文咖啡館」之店長，為從事業務之人，明知店內提供小火鍋
    餐飲，應注意正確使用酒精膏方法及負責教導店員熟悉滅火
    器使用方法，以免使用酒精膏時不慎而釀致災害及能在災害
    發生第一時間進行搶救，以減低傷害。於民國九十三年六月
    四日晚間八時許，乙○○應注意，並能注意於火鍋內添加酒
    精膏時，應先將爐火熄滅，再行添加，且依當時情形又無不
    能注意之情事，竟疏未注意確實將火勢熄滅，就添加酒精膏
    補充液，造成酒精膏瓶爆炸，瓶內酒精膏四處分濺，沾黏在
    旁之店員丙○○臉部、頸部及前胸部衣服上，店內無人在第
    一時間利用滅火器滅火，亦未立刻為丙○○除去身上之酒精
    膏，讓丙○○獨自前往廚房沖洗臉部，以致丙○○身上之酒
    精膏遇風引燃，造成丙○○頭部、頸部其所有之上半身衣服
    起火燃燒，導致丙○○上半身衣服燒燬，且雙耳、頸部、前
    胸和右手等全身皮膚總面積百分之二十三之二、三級燒傷之
    重傷害（業務過失重傷害部分業經撤回告訴），致生公共危
    險，幸經吳虹毅、乙○○、吳雯琪合力將丙○○身上火勢撲
    滅，始未延燒。
二、案經丙○○訴由臺北市政府警察局萬華分局報請臺灣臺北地
    方法院檢察署檢察官偵查起訴。
    理  由
壹、被告乙○○有罪部分：
  一、訊據被告乙○○對於上開失火燒燬告訴人丙○○所有之衣
      服，致生公共危險之事實坦承不諱，核與告訴人於警詢時
      指訴情節相符，並有國立臺灣大學醫學院附設醫院診斷證
      明書影本二份及照片二十五幀在卷可資佐證，足認被告任
      意性自白與事實相符，應堪採信。本件事證明確，被告犯
      行堪以認定，應依法論科。
　二、核被告乙○○所為，係犯刑法第一百七十五條第三項失火
      燒燬他人所有物罪。爰審酌被告之品行、過失程度、所生
      之危害及其犯後坦承犯行、態度堪稱良好，已告訴人於九
      十四年十月二十八日在臺北縣永和市調解委員會當場成立
      調解，有臺北縣永和市調解委員調解筆錄影本一份在卷可
      按等一切情狀，量處如主文所示之刑，並諭知易服勞役之
      折算標準。又被告前未曾受有期徒刑以上刑之宣告，有臺
      灣高等法院被告前案紀錄表一份附卷可按，本次因過失而
      犯罪，且已與告訴人達成民事和解，有臺北縣永和市調解
      委員調解筆錄影本一份在卷可稽，經此次起訴審判，當知
      所警惕，信無再犯之虞，本院認所宣告之刑以暫不執行為
      適當，併諭知緩刑二年，以啟自新。
  三、公訴意旨另以：被告乙○○之同一行為，已造成告訴人雙
      耳、頸部、前胸和右手等全身皮膚總面積百分之二十三之
      二、三級燒傷之重傷害，案經告訴人訴請偵辦，因認被告
      乙○○另涉犯刑法第二百八十四條第二項後段之業務過失
      重傷害罪嫌云云。經查，本件告訴人告訴被告乙○○傷害
      案件，起訴書認被告乙○○係犯刑法第二百八十四條第二
      項後段之業務過失重傷害罪，依同法第二百八十七條前段
      之規定，須告訴乃論。茲被告乙○○及告訴人於九十四年
      十月二十八日在臺北縣永和市調解委員會當場成立調解，
      告訴代理人於本院九十四年十二月十六日審理期日中當庭
      撤回告訴，此有臺北縣永和市調解委員調解筆錄影本及本
      院審判筆錄各一份在卷可稽，惟此部分與前揭開論罪科刑
      之公共危險罪部分有想像競合之裁判上一罪關係，爰不另
      為不受理判決之諭知。
貳、被告甲○○公訴不受理部分：
  一、公訴意旨略以：被告甲○○為設於臺北市○○區○○街一
      段二九號二樓「武淵人文咖啡館」實際出資之負責人，為
      從事業務之人，店內提供小火鍋餐飲，應注意負責教導店
      員正確使用酒精膏方法及熟悉滅火器使用方法，以便在災
      害第一時間進行搶救，以減低傷害。於九十三年六月四日
      晚間八時許，被告乙○○應注意於火鍋內添加酒精膏時，
      應先將爐火熄滅，再行添加，竟疏未注意確實將火勢熄滅
      ，就添加酒精膏補充液，造成酒精膏瓶爆炸，瓶內酒精膏
      四處分濺，引發吧臺火災，四濺之酒精膏沾黏在旁之告訴
      人臉部、前胸部、頸部上，店內無人在第一時間利用滅火
      器滅火，亦未立刻為告訴人除去身上之酒精膏，讓告訴人
      獨自前往廚房沖洗臉部，以致告訴人身上之酒精膏遇風引
      燃其火勢，造成告訴人上半身起火燃燒，俟吳虹毅、乙○○、吳雯琪合力撲滅將身上火勢撲滅，已造成告訴人雙耳
      、頸部、前胸和右手等全身皮膚總面積百分之二十三之二
      、三級燒傷之重傷害，案經告訴人訴請偵辦，因認被告甲○○涉犯刑法第二百八十四條第二項後段之業務過失重傷
      害罪嫌云云。
  二、按告訴乃論之罪，告訴人於第一審辯論終結前得撤回其告
      訴；又告訴或請求乃論之罪，未經告訴、請求或其告訴、
      請求經撤回或已逾告訴期間者，應諭知不受理之判決，刑
      事訴訟法第二百三十八條第一項及第三百零三條第三款分
      別定有明文。
  三、經查，本件告訴人告訴被告甲○○傷害案件，起訴書認被
      告甲○○係犯刑法第二百八十四條第二項後段之業務過失
      重傷害罪（此部分業經公訴人當庭更正起訴法條僅為刑法
      第二百八十四條第二項後段之業務過失重傷害罪），依同
      法第二百八十七條前段之規定，須告訴乃論。茲被告甲○○及告訴人於九十四年十月二十八日在臺北縣永和市調解
      委員會當場成立調解，告訴代理人於本院九十四年十二月
      十六日審理期日中當庭撤回告訴，此有臺北縣永和市調解
      委員調解筆錄影本及本院審判筆錄各一份在卷可稽，揆諸
      上開說明，本件被告甲○○部分自應諭知不受理之判決。
據上論斷，應依刑事訴訟法第二百九十九條第一項前段、第三百
零三條第三款，刑法第一百七十五條第三項、第四十二條第二項
、第七十四條第一款，罰金罰鍰提高標準條例第一條前段、第二
條，判決如主文。
中　　華　　民　　國　九十四　年　 十二 　月　 三十 　日
                臺灣臺北地方法院刑事第二庭
                    審判長法  官  吳孟良
                          法  官  郭惠玲
                          法  官  雷淑雯
上正本證明與原本無異。
如不服本判決，應於判決送達後十日內向本院提出上訴狀（應抄
附繕本）。告訴人或被害人如對於本判決不服者，應具備理由請
求檢察官上訴，其上訴期間之計算係以檢察官收受判決正本之日
期為準。
                          書記官  林碧華
中　　華　　民　　國　九十四　年　 十二 　月　 三十 　日
刑法第一百七十五條
（放火燒燬住宅等以外之物罪）
放火燒燬前二條以外之他人所有物，致生公共危險者，處一年以
上七年以下有期徒刑。
放火燒燬前二條以外之自己所有物，致生公共危險者，處三年以
下有期徒刑。
失火燒燬前二條以外之物，致生公共危險者，處拘役或三百元以
下罰金。
